臺灣臺北地方法院刑事判決　　　　　　　　　　　　　九十三年度訴字第七二０號
　　公　訴　人　臺灣臺北地方法院檢察署檢察官
　　被　　　告　甲○○
　　　　　　　　戊○○
　　右　一　人
　　選任辯護人　楊國華律師
右列被告因違反洗錢防制法案件，經檢察官提起公訴（九十一年度偵字第二二七一一
號），被告為有罪之陳述，本院裁定依簡式審判程序審理，判決如左：
    主  文
甲○○幫助洗錢，處有期徒刑參月，如易科罰金，以參佰元折算壹日。
戊○○幫助洗錢，處有期徒刑參月，如易科罰金，以參佰元折算壹日。犯罪所得財物
新台幣伍仟元沒收，如全部或一部不能沒收時，以其財產抵償之。
    事  實
一、甲○○、戊○○依其等之學歷及已成年之社會經驗，應有相當智識程度，可預見
    出售存摺供他人使用，或他人不以自己名義申請開戶，反而徵求帳戶使用，將幫
    助他人非法洗錢，以掩飾或隱匿重大犯罪所得財物：
  (一)甲○○竟接受真實年籍不詳姓名「鍾健豐」之成年男子建議，基於幫助洗錢之犯
    意，於民國八十九年八月間某日，在桃園縣平鎮市山仔頂「鍾健豐」之住處，交
    付其所有之平鎮山仔頂郵局（中壢十四支局）、帳號四○三三○─○號帳戶之存
    摺、提款卡及印鑑章予「鍾健豐」，換取些許毒品使用，再由「鍾健豐」將上開
    帳戶交付予朱平源，在台北市○○○路某處轉售丁○○（所涉詐欺部分業經台灣
    板橋地方法院以九十二年度訴字第三○九號案件審理中）供犯罪集團使用，而幫
    助該犯罪集團洗錢。
  (二)另戊○○亦接受丁○○之提議，基於幫助洗錢之犯意，於八十九年十月間某日（
    起訴書載為八十九年六月二十六日），在台北市○○○路靠近民權東路、錦州街
    口附近某處，以新台幣（下同）五千元之代價，販售其所有之台北古亭郵局、帳
    號○四四三二○─一號帳戶之存摺、提款卡及印鑑章予丁○○轉交犯罪集團使用
    ，而幫助該犯罪集團洗錢，戊○○並領取五千元之不法利益。
二、嗣該不詳常業詐欺集團成員，於八十九年十二月間某日，寄發「寶福集團」兌獎
    信件予丙○○，佯稱其兌中四獎現金五十八萬元，使丙○○誤信為真而撥打廣告
    中所刊登之電話0000000000、一七、二一、二二、00000000
    00、0000000000，各與姓名年籍均不詳自稱劉小姐、乙○○會計師
    、李科長、宋副理、陳會長、王富川經理、周督導等人聯絡。上開人士分別先後
    向丙○○詐稱：「中獎者須先繳付百分之十五之稅金即八萬七千一百五十元始能
    領獎」、「不是會員不能領獎，要先繳十五萬元會員費成為會員後始可領獎」、
    「另中香港樂透大獎，獎金二千多萬元三人均分，丙○○可分得八百七十多萬元
    ，要撥打0000000000電話找陳會長領獎」、「再繳五十七萬元就能成
    為正式會員才能領八百七十多萬元獎金」、「要拿出獎金一成即八十七萬元給其
    他會員始能領獎」、「宋副理因挪用公款已經被停職，補足三十七萬元才能領獎
    」、「宋副理挪用公款事公司在調查，故要再匯入六十萬元當信用保證金，俟事
    情調查完後再退還」、「可以將前匯金錢退還，但要先繳手續費十一萬元」、「
    公司不同意，一定要湊足六十萬元才可以，已交公司李副董處理」、「不足四十
    萬元，後援會幫忙代墊，殆香港電腦卡傳回台灣後即可領取彩金」云云，致丙○○陷於錯誤，分別依指示匯入如附表所示之金額至詐欺集團指定之帳戶，共計遭
    詐騙一百八十萬五千一百五十元。嗣丙○○於九十一年一月十八日依指示匯入如
    附表編號八所示之款項後撥打上開電話均無人接聽，始知受騙。
二、案經丙○○訴由台北市政府警察局中山分局報告台灣台北地方法院檢察署檢察官
    偵查起訴，本院裁定依簡式審判程序審理。
    理  由
一、右揭事實，業據被告甲○○、戊○○於本院審理時坦承不諱，復經被害人丙○○
    於警訊及偵查中指述明確，核與證人丁○○、朱平源於偵查中證述之情節相符，
    並有「寶福集團」廣告單一紙、郵政國內匯款執據影本八張、戊○○上開郵政存
    簿儲金立帳申請書及
    分證影本一份、台灣板橋地方法院函附之甲○○等人局號帳號
    料登錄簿影本一份附卷可稽，足徵被告等之自白確與事實相符。本件事證明確，
    被告二人犯行洵堪認定。
二、查被告甲○○、戊○○行為時之洗錢防制法第九條第一項之洗錢罪（法定刑為五
    年以下有期徒刑，得併科新台幣三百萬元以下罰金），業已修正為第九條第二項
    （法定刑修正為七年以下有期徒刑，得併科新台幣五百萬元以下罰金），並於九
    十二年二月六日公布，公布後六個月施行，是被告等行為後法律已有變更，經比
    較修正前之條文所定之刑罰輕於修正後之規定，依刑法第二條第一項但書之規定
    ，應適用有利於被告等之上開修正前洗錢防制法規定處罰。核被告二人所為，均
    係犯修正前洗錢防制法第九條第一項洗錢罪之幫助犯。被告等係基於幫助常業詐
    欺集團洗錢之犯意而為之，均應依正犯之刑減輕之。其等在審判中自白洗錢罪，
    遞減輕其刑。爰審酌被告二人因貪圖私利交付帳戶、幫助洗錢，危害社會金融秩
    序非輕，惟犯後坦承犯行，態度良好等一切情狀，各量處如主文所示之刑，並均
    諭知易科罰金之折算標準。被告戊○○因犯本件犯行所得五千元，應依洗錢防制
    法第十二條第一項規定沒收之，如全部或一部不能沒收時，以其財產抵償之。
據上論斷，應依刑事訴訟法第二百七十三條之一第一項、第二百九十九條第一項前段
，修正前洗錢防制法第九條第一項、第四項後段、第十二條第一項，刑法第十一條前
段、第二條第一項但書、第三十條第二項，罰金罰鍰提高標準條例第二條，判決如主
文。
本案經檢察官蔡宏展到庭執行職務。
中　　　華　　　民　　　國　　九十三　　年　　　八　　　月　　　十　　　日
                                    臺灣臺北地方法院刑事第七庭
                                        法  官  蕭清清
右正本證明與原本無異。
如不服本判決，應於判決送達後十日內向本院提出上訴狀。
                                        書記官  劉麗英
中　　　華　　　民　　　國　　九十三　　年　　　八　　　月　　 十二 　　日
附錄本案論罪科刑法條全文：
修正前洗錢防制法第九條
洗錢者，處五年以下有期徒刑，得併科新台幣三百萬元以下罰金。
以犯前項之罪為常業者，處一年以上七年以下有期徒刑，併科新台幣一百萬元以上一
千萬元以下罰金。
法人之代表人、法人或自然人之代理人、受雇人或其他從業人員，因執行業務犯前二
項之罪者，除處罰行為人外，對該法人或自然人並科以各該項所定之罰金。但法人之
代表人或自然人對於犯罪之發生，已盡力為防止行為者，不在此限。
犯前三項之罪，於犯罪後六個月內自首者，免除其刑；逾六個月者，減輕或免除其刑
；在偵查或審判中自白者，減輕其刑。
附表：
┌──┬────┬────┬────────┬───┬───────┐
│編號│理　　由│匯款日期│匯　款　帳　號　│戶　名│金額（新臺幣）│
├──┼────┼────┼────────┼───┼───────┤
│一　│中獎稅金│89.12.28│0000000 0000000 │乙○○│　　　 87150元│
├──┼────┼────┼────────┼───┼───────┤
│二　│臨時會費│89.12.28│0000000 0000000 │戊○○│　　　 50000元│
├──┼────┼────┼────────┼───┼───────┤
│三　│正式會費│89.12.29│0000000 0000000 │戊○○│　　　570000元│
├──┼────┼────┼────────┼───┼───────┤
│四　│獎金一成│89.12.29│0000000 0000000 │戊○○│　　　100000元│
├──┼────┼────┼────────┼───┼───────┤
│五　│獎金一成│90.01.02│0000000 0000000 │戊○○│　　　400000元│
├──┼────┼────┼────────┼───┼───────┤
│六　│獎金一成│90.01.02│0000000 0000000 │戊○○│　　　378000元│
├──┼────┼────┼────────┼───┼───────┤
│七　│保證金、│90.01.04│0000000 0000000 │何文富│　　　200000元│
│　　│手續費　│　　　　│　　　　　　　　│　　　│　　　　　　　│
├──┼────┼────┼────────┼───┼───────┤
│八　│保證金　│90.01.18│0000000 0000000 │甲○○│　　　 20000元│
├──┼────┴────┴────────┴───┼───────┤
│合計│　　　　　　　　　　　　　　　　　　　　　　│　　 0000000元│
└──┴──────────────────────┴───────┘
